臺灣高等法院刑事判決
109年度上訴字第755號
上  訴  人  
即  被  告  古正義



上列上訴人因違反毒品危害防制條例案件，不服臺灣桃園地方法
院108年度審訴字第1869號，中華民國109年1月6日第一審判決（
起訴案號：臺灣桃園地方檢察署108年度毒偵字第3611號），提
起上訴，本院判決如下：
    主  文
上訴駁回。
    事  實
一、古正義明知海洛因、甲基安非他命係毒品危害防制條例第2
    條第2項規定之第一、二級毒品，竟基於施用第一級毒品之
    犯意，於民國108年6月23日中午12時許，在桃園市○○區○○○
    路0段000巷000弄00號住處內，以將海洛因捲入香菸內點燃吸
    食煙霧之方式，施用第一級毒品海洛因1次後；另基於施用
    第二級毒品之犯意，以將甲基安非他命置入玻璃球燒烤吸食
    煙霧之方式，施用第二級毒品甲基安非他命1次。嗣於同日
    晚間9時55分許，為警在桃園市○○區○○路000號前盤查，因其
    為毒品列管人口，在查驗其身分過程中，發現行動電話保護
    套有異，而扣得其所有之第一級毒品海洛因1包（含袋毛重0
    .30公克，淨重0.0712公克，因鑑驗取用1號0.0075公克）、
    第二級毒品甲基安非他命5包（含袋合計毛重5.88公克，總
    淨重4.7415公克，因鑑驗取用3號0.0022公克）而查獲，且
    經採集其尿液送驗，檢驗結果呈可待因、嗎啡、安非他命及
    甲基安非他命陽性反應。
二、案經桃園市政府警察局楊梅分局（下稱楊梅分局）報告臺灣
    桃園地方檢察署檢察官偵查起訴。
    理  由
壹、程序部分：
　　按被告以外之人於審判外之陳述，雖不符刑事訴訟法第159
    條之1至第159條之4之規定，而經當事人於審判程序同意作
    為證據，法院審酌該言詞陳述或書面陳述作成時之情況，認
    為適當者，亦得為證據；當事人、代理人或辯護人於法院調
    查證據時，知有第159條第1項不得為證據之情形，而未於言
    詞辯論終結前聲明異議者，視為有前項之同意，同法第159
    條之5第1項、第2項有明文規定。查本判決下列認定事實所
    引用之卷證所有證據（供述、文書及物證等），均經依法踐
    行調查證據程序，檢察官、上訴人即被告古正義（下稱被告
    ）均未主張排除前開證據能力，且迄於本院言詞辯論終結前
    均未表示異議，本院審酌前開證據資料製作時之情況，尚無
    違法不當及證明力明顯過低之瑕疵，其書證部分亦無刑事訴
    訟法第159條之4之顯有不可信之情況與不得作為證據之情形
    ，且均與本案具關連性，認以之作為證據應屬適當，故揆諸
    上開規定，認上揭證據資料均有證據能力。
貳、實體部分：
一、本案認定犯罪事實所憑之證據及理由：
    上揭事實，業據被告於警詢、偵查、原審及本院中均坦承不
    諱，其經警查獲後，於108年6月23日晚間22時30分為警所採
    集之尿液經送檢驗，呈安非他命類、鴉片類陽性反應，並有
    楊梅分局被採尿人尿液暨毒品真實姓名與編號對照表1紙、
    台灣檢驗科技股份有限公司濫用藥物實驗室-台北108年7月1
    2日UL/2019/00000000濫用藥物檢驗報告（檢體編號：000H-
    000號）1紙、台灣檢驗科技股份有限公司濫用藥物實驗室-
    台北108年7月11日UL/2019/00000000濫用藥物檢驗報告（檢
    體編號：000DH-000號）2紙附卷可稽，且有楊梅分局扣押筆
    錄、扣押物品目錄表各1份、刑案現場照片、扣案之第一級
    毒品海洛因1包、第二級毒品甲基安非他命5包扣案可資佐證
    ，足認被告上開任意性自白與事實相符，應可採信。綜上，
    本件事證明確，應依法論科。
二、論罪：
　　核被告所為，分別係犯毒品危害防制條例第10條第1項、第2
    項之施用第一、二級毒品罪；其分別持有海洛因及甲基安非
    他命進而施用，該持有之低度行為，各為施用之高度行為所
    吸收，均不另論罪；被告先後施用毒品犯行，犯意各別，行
    為互殊，應分論併罰。
三、上訴駁回：
　　原審審理結果，認被告所犯罪證明確，而適用毒品危害防制
    條例第10條第1項、第2項等規定，並以行為人之責任為基礎
    ，審酌被告前經觀察、勒戒、強制戒治及判刑後，猶未戒除
    施用毒品，竟再為本案2次施用毒品之犯行，足徵其沾染毒
    癮頗深，所為實不可取，兼衡本案各行為所生危害、犯罪之
    動機、目的、手段、智識程度、生活狀況、素行及犯後態度
    等一切情狀，認被告施用第一、二級毒品，各量處有期徒刑
    10月，併定其應執行有期徒刑1年6月；扣案之海洛因1包（
    驗前含袋毛重0.3公克，因鑑驗取用0.0075公克，驗餘毛重0
    .2925公克）、甲基安非他命5包（含袋驗前毛重5.88公克，
    因鑑驗取用0.0022公克，驗餘毛重5.8778公克），均係被告
    為本案施用海洛因及甲基安非他命所剩餘，俱應依毒品危害
    防制條例第18條第1項前段規定為沒收銷燬之宣告；另包裝
    毒品之包裝袋難與毒品完全析離，應視為毒品之一部，併同
    沒收銷燬，至於送鑑耗損部分，既已滅失，自無庸為沒收銷
    燬之宣告，核無認定事實錯誤、量刑瑕疵或違背法令之情形
    ，其結論尚無不合；且其目的在使被告深切反省其施用毒品
    之犯行，無視於毒品對於自身健康之戕害及國家對於杜絕毒
    品犯罪之禁令，而被告坦承犯行之犯後態度，原審業予以審
    酌而為適當之量刑，尚無再予減輕其刑之理由。被告上訴意
    旨請求改為戒癮治療云云，惟被告前於88年間，因施用毒品
    案件，經依臺灣桃園地方法院裁定令入勒戒處所施以觀察、
    勒戒後，認有繼續施用毒品之傾向，復經臺灣桃園地院以88
    年度毒聲字第6589號裁定令入戒治處所施以強制戒治後，業
    於89年4月14日停止戒治出監，所餘戒治期間付保護管束，
    嗣於89年11月1日交付保護管束期滿，經臺灣桃園地方檢察
    署檢察官以89年度戒偵字第659號為不起訴處分確定；又於
    前揭強制戒治執行完畢後5年內，即於94年9月間，再因施用
    毒品案件，經桃園地院以95年度訴字第334號判決判處有期
    徒刑6月、6月，應執行有期徒刑10月確定，有本院被告前案
    紀錄表在卷可按。其曾因施用毒品案件經觀察、勒戒，執行
    完畢釋放，且其前已於5 年內再犯，自應依毒品危害防制條
    例第10條予以處罰，被告請求准予戒癮治療云云，核屬無據
    。茲原判決已詳予審酌刑法第57條各款、前開所列情狀及其
    前施用毒品案件業經原審法院判處應執行有期徒刑10月，予
    以綜合考量，在法定刑度範圍內，詳予審酌科刑及定其應行
    刑，核其認事用法尚無違誤，量刑亦屬妥當。被告上訴意旨
    另請求從輕量刑云云，亦為無理由，應予駁回。
據上論斷，應依刑事訴訟法第368條，判決如主文。
本案經檢察官劉斐玲到庭執行職務。
中　　華　　民　　國　　109 　年　　4 　　月　　30　　日
                  刑事第十一庭  審判長法　官　楊力進
                              　　    法　官　許文章
                              　    　法　官　沈君玲
以上正本證明與原本無異。
施用第二級毒品部分不得上訴。
施用第一級毒品部分，如不服本判決，應於收受送達後20日內向
本院提出上訴書狀，其未敘述上訴之理由者並得於提起上訴後20
日內向本院補提理由書（均須按他造當事人之人數附繕本）「切
勿逕送上級法院」。
                                  　　書記官　彭于瑛
中　　華　　民　　國　　109 　年　　4 　　月　　30　　日
附錄本案論罪科刑法條全文：
毒品危害防制條例第10條
施用第一級毒品者，處6 月以上5 年以下有期徒刑。
施用第二級毒品者，處3 年以下有期徒刑。